【裁判字號】    98,交抗,443
【裁判日期】    980714
【裁判案由】    聲明異議
【裁判全文】
臺灣高等法院高雄分院刑事裁定         98年度交抗字第443號
抗  告  人
即受處分人  甲○○
上列抗告人因違反道路交通管理處罰條例聲明異議案件，不服臺
灣高雄地方法院中華民國98年6 月10日裁定（98年度交聲字第13
62號），提起抗告，本院裁定如下：
    主  文
抗告駁回。
    理  由
一、本件抗告人於原審異議意旨略以：其於民國（下同）98年3
    月31日晚上10時5 分許，飲酒後騎乘車牌號碼768-CYW 號重
    型機車（下稱系爭重型機車）行經高雄縣林園鄉○○路95號
    前，經警攔檢時，因要求飲用杯水後，要求再喝一些水，警
    員就重複時間、地點3 次後，就以拒絕酒測以警車載往派出
    所，嗣經原處分機關於98年5 月11日以高監營裁字第裁80-N
    00000000號裁決，以異議人拒絕酒測而依照道路交通管理處
    罰條例第35條第4 項裁處罰鍰新臺幣（下同）60,000元，並
    吊銷職業聯結車駕駛執照，異議人當時僅係心情緊張，並無
    拒絕酒測，為此聲明異議，求為撤銷原處分等語。
二、原裁定以：(一)汽車駕駛人拒絕接受第1 項測試之檢定者，處
    60,000元罰鍰，並當場移置保管該汽車及吊銷該駕駛執照，
    道路交通管理處罰條例第35條第4 項定有明文。(二)本件異議
    人於上揭時、地酒後駕車之行為為異議人所不爭執，是異議
    人酒後駕車乙節應堪認定。異議人雖以其無拒絕酒測為辯，
    然查，異議人於上揭時、地有拒絕酒測之行為等情，業據證
    人即高雄縣政府林園分局警員陳慧綸、張簡國秀、楊春吉於
    原審調查時證述甚詳，且經勘驗當場錄音之光碟結果為：「
    勘驗時間自開始錄音起至7 分48秒時間，警察開始有提供杯
    水，該7 分48秒錄音時間內警察有4 次告知權利及拒絕酒測
    之效果，異議人於錄音時間內多次提及要打電話找朋友，請
    警察不要開單、不要開這麼重的單，警員於98年3 月31日22
    時6 分、10分12分、14分，分別告知拒絕酒測之效果、權利
    ，並請異議人進行酒測。」，且錄音中之聲音為異議人當時
    之聲音等情，有勘驗筆錄在卷可稽，異議人拒絕酒測之違規
    事實堪以認定。警員舉發異議人違規之程序並無不當，異議
    人聲明異議為無理由，因而裁定駁回抗告人在原審之異議。
    經核原裁定與法並無不合。
三、抗告意旨雖以：原裁定拒絕酒測乙事本人已無異議，同意繳
    納罰款，惟抗告人是考領職業聯結車駕駛執照，而酒駕當時
    係騎乘重型機車，抗告人雖無重型機車駕駛執照，亦僅能依
    道路交通管理處罰條例第22條之規定處罰，而非註銷抗告人
    所持有之職業聯結車駕駛執照，且註銷行為對抗告人之權益
    影響甚大，亦不合理等語指摘原裁定不當。惟按：汽車駕駛
    人拒絕接受第1 項測試之檢定者，處新臺幣60000 元罰鍰，
    並當場移置保管該汽車及吊銷該駕駛執照道路交通管理處罰
    條例第35條汽車駕駛人，因違反道路交通管理處罰條例及道
    路交通安全規則之規定，受吊銷駕駛執照處分時，吊銷其持
    有各級車類之駕駛執照，道路交通管理處罰條例第35條第4
    項、第68條分別定有明文。抗告人既有酒後駕車及拒絕酒測
    之情事，依上開規定吊銷所持有各級車類之駕駛執照，於法
    並無不合，且上開吊銷處分係為維護道路安全，保護不特定
    用路人之生命、身體、健康之公共利益必要，並無不合理之
    情事。再者，道路交通管理處罰條例第22條第1 項第4 款所
    定汽車駕駛人，有領有聯結車駕駛執照，駕駛重型機器腳踏
    車者，處新臺幣1800元以上3600元以下罰鍰並禁止其駕駛之
    規定，與飲酒超過法定標準駕車後拒絕酒測應吊銷駕駛執照
    無關，是抗告人執上開事由提起抗告，指摘原裁定不當，為
    無理由，應予駁回。
四、據上論結，應依刑事訴訟法第412 條，裁定如主文。
中    華    民    國    98    年    7     月    14    日
                  刑事第四庭    審判長法  官  蕭權閔
                                      法  官  陳吉雄
                                      法  官  李嘉興
以上正本證明與原本無異。
不得再抗告。
中    華    民    國    98    年    7     月    14    日
                                      書記官  郭榮芳


司法院資訊處製作；財團法人民間司法改革基金會備份。
